Minutes et répertoires du notaire Philibert CONTENOT, 1605 - septembre 1636 (étude XVI)
Archives nationales
- Minutes de Philibert CONTENOT, 1605 - septembre 1636; MC/ET/XVI/184 - MC/ET/XVI/236/A
  - Minutes. 1625, janvier - 1625, juin, janvier 1625 - juin 1625; MC/ET/XVI/218
    - Marché entre François Aladouyne, maçon tailleur de pierre, demeurant à Rueil en Parisis, et Joachim Saudras, conseiller du roi, trésorier et garde général de son artillerie, canons et munitions de France, en deçà et au-delà des monts, et contrôleur général de l'artillerie, demeurant rue Portef
      Documents du Minutier central concernant les peintres, sculpteurs et graveurs au XVIIe siècle (1600-1650), par Marie-Antoinette Fleury et Martine Constans, tome II [études XI à XX, 2445 actes], Paris, Archives nationales, 2010, notice n°5 (instrument de recherche imprimé dématérialisé, certaines notices sont plus détaillées dans la version intégrale accessible en ligne par la rubrique 'Autres instruments de recherche', voir contexte dans le Plan d’orientation général - Notaires de Paris, guides thématiques du Minutier).
    - Procuration par Charles de LA BAUME, chevalier, étudiant au Collège de Navarre, fils du défunt Cl. Fr. de LA BAUME, chevalier, comte de Montrevel, et de Jeanne DAGOULT, jadis sa femme, relative à une foi et hommage., 16 juillet 1625; MC/ET/XVI/218
      procuration; La Baume, Charles de
    - Echange entre Louis MYRON, écuyer, sieur du Breuil et de l'Hermitage, maître en la Chambre des Comptes de Bretagne, et Jehan de BORDEAULX., 13 août 1625; MC/ET/XVI/218
      échange; Myron, Louis
    - Abandon par Louis MYRON, écuyer, sieur du Brueil et de l'Hermitage, maître d'hôtel ordinaire du roi, maître en la chambre des comptes de Bretagne, demeurant à Nantes, à Jehan de BORDEAULX de 20 £. de rentes avec arrérages., 28 août 1625; MC/ET/XVI/218
      Myron, Louis
  - Minutes. 1625, juillet - 1625, décembre, juillet 1625 - décembre 1625; MC/ET/XVI/219
    - Contrat d'apprentissage pour 5 ans depuis le premier juillet, au profit de Robert Béhuré, âgé de 15 ans, fils des feus Cloud Béhuré, archer du prévôt de l'Île-de-France, et Anne de Marseilles, entre Gui Pasquier, écuyer, seigneur de Bussy, conseiller du roi et auditeur à la Chambre des comptes, demeurant sur le quai de la Tournelle, et Jean Bertrand, maître peintre, demeurant rue Saint-Honoré, paroisse Saint-Eustache, moyennant 100 l.: 50 comptant, 50 dans un an. Nicolas de Marseilles, maître boulanger, demeurant rue des Gravilliers, oncle et subrogé tuteur du mineur, se porte garant de sa loyauté., 7 juillet 1625; MC/ET/XVI/219
      Documents du Minutier central concernant les peintres, sculpteurs et graveurs au XVIIe siècle (1600-1650), par Marie-Antoinette Fleury et Martine Constans, tome II [études XI à XX, 2445 actes], Paris, Archives nationales, 2010, notice n°199 (instrument de recherche imprimé dématérialisé, certaines notices sont plus détaillées dans la version intégrale accessible en ligne par la rubrique 'Autres instruments de recherche', voir contexte dans le Plan d’orientation général - Notaires de Paris, guides thématiques du Minutier).
    - Mariage de Claude DUPRÉ, compagnon menuisier, rue de la Pelleterie, paroisse Saint-Jacques de la Boucherie, fils de Jehan DUPRÉ, marchand mercier à Pontoise, et Denise JOLLY, sa femme, décédés avec Geneviève BOUTRY, fille de Jehan BOUTRY, maître menuisier, rue Neuve du jeu de paume, et de Geneviève HAURE, jadis sa femme., 8 septembre 1625; MC/ET/XVI/219
      contrat de mariage; Dupré, Claude
    - Obligation par André JEANNIN, sieur de Saluart, receveur général provincial des décimes en Bourgogne, demeurant à Autun, se portant fort de Pierre S., son fils, fr. de Fr. enco par de Bourg., demeurant à Dijon, à Pierre de CASTILLE, conseiller au Conseil d'Etat, seigneur et baron de Montjeu., 10 septembre 1625; MC/ET/XVI/219
      obligation; Jeannin, André
    - Accords concernant François Reversé, notaire au Châtelet, demeurant rue de Poitou., 10 septembre 1625; MC/ET/XVI/219
      accord; Poitou (rue de); Reversé, François; notaire
    - Bail par Guillaume LOYSON, marchand libraire, bourgeois de Paris, rue Saint-Jean de latran, pour 3 ans, et Maurice de MONSTREIL, docteur régent de la faculté de médecine de Paris, médecin ordinaire du Prince de Condé, à Denis de CAY, marchand libraire, d'un étal dans la grande salle du Palais, moyennant 325 l. par an., 12 septembre 1625; MC/ET/XVI/219
      bail; Loyson, Guillaume
    - Transport par Nicolas Apoil, le jeune, marchand, demeurant au port au Pecq, logé sur le quai de l'École, à l'Image Saint-Germain, à Jacques de La Ferté, conseiller, aumônier ordinaire du roi, abbé de Sainte-Colombe, de créances montant à 1.800 livres, dues par divers particuliers pour venir en déduction d'une somme de 3.750 livres qu'il doit audit La Ferté par compte du 12 septembre dernier., 16 septembre 1625; MC/ET/XVI/219
    - Deux déclarations d'Antoine Le Flamant, sergent à verge au Châtelet, demeurant rue Tirechappe, concernant des sommes reçues des mains de Claude Gallard, conseiller et secrétaire du roi, receveur des consignations au Châtelet, sur le prix de vente d'une maison sise rue du Chantre, saisie à la requête de Jacques Lefèvre, sur les héritiers de feu Augustin Bastelart., 25 septembre 1625; MC/ET/XVI/219
    - Contrat d'apprentissage pour 2 ans depuis le 4 juin au profit d'Étienne Lejeune, âgé de 19 ans, entre Mathieu Aumont, enlumineur du roi, demeurant rue Dauphine, procureur de Simon Lejeune, bourgeois de Troyes, et Charles Goret, marchand drapier bourgeois de Paris, demeurant rue Saint-Honoré, moyennant 180 l.: 90 comptant, le reste avant le 4 juin. Il sera logé, nourri, chauffé et éclairé par son maître. En tête de l'acte: 1625, 30 mai. Procuration de Simon Lejeune à Mathieu Aumont passée devant Berthelin, notaire à Troyes. À la suite: 1626, 5 septembre. Désistement du contrat: Goret garde 112 l. 10 s. et rend 67 l. 10 s., 14 novembre 1625; MC/ET/XVI/219
      Documents du Minutier central concernant les peintres, sculpteurs et graveurs au XVIIe siècle (1600-1650), par Marie-Antoinette Fleury et Martine Constans, tome II [études XI à XX, 2445 actes], Paris, Archives nationales, 2010, notice n°26 (instrument de recherche imprimé dématérialisé, certaines notices sont plus détaillées dans la version intégrale accessible en ligne par la rubrique 'Autres instruments de recherche', voir contexte dans le Plan d’orientation général - Notaires de Paris, guides thématiques du Minutier).
    - Renouvellement par Jean Dagneau, chapelain de la chapelle de Notre-Dame de Bouconvillers, au Vexin français, demeurant au cloître de Saint-Jacques-de-l'Hôpital, pour six années, à Simon Micault, prêtre, demeurant à Bouconvillers, du bail au revenu temporel de sa chapelle, moyennant 150 livres de ferme annuelle., 16 décembre 1625; MC/ET/XVI/219
    - Mariage de Marie LE CLERC, fille de Louis LE CLERC, sieur de Mouchy, trésorier de la Marine de Ponant, réparations et fortifications de Normandie, et Geneviève CHARBONNIER, avec François LE CONTE, trésorier des gardes françaises et étrangères., 21 décembre 1625; MC/ET/XVI/219
      contrat de mariage; Le Clerc, Louis
  - Minutes. 1626, janvier - 1626, mai, janvier 1626 - mai 1626; MC/ET/XVI/220
    - LUXEMBOURG (Leon duc de) prince de Tingry gouverneur de Blois § Fourniture de vêtements pour sa domestiques, 28 janvier 1626; MC/ET/XVI/220
      Luxembourg, Leon duc de
    - LE CLERC (Louis) Tr. de la marine de Ponant fortifications et répar. de Normandie § Vente de la coupe de 50 argents de bois dépendant de l'abb. Saint-Phanou lez Meaux pour en faire des baliveaux, 31 janvier 1626; MC/ET/XVI/220
      acte de vente; Le Clerc, Louis
    - Bail pour 6 ans à partir de Pâques par Geneviève Ménissier, veuve de Claude de La Bruère, maître peintre, demeurant rue d'Anjou au marais du Temple, à Louis de Vérel, seigneur de Boisjolly, fourrier ordinaire des logis du roi, demeurant rue du Four, paroisse Saint-Eustache, de la première chambre, garderobe à cheminée, deux petits cabinets, grenier, et les deux premières caves, avec communauté de cour, puits, allée et aisances, dans la maison où elle demeure, au loyer annuel de 105 l., 19 mars 1626; MC/ET/XVI/220
      Documents du Minutier central concernant les peintres, sculpteurs et graveurs au XVIIe siècle (1600-1650), par Marie-Antoinette Fleury et Martine Constans, tome II [études XI à XX, 2445 actes], Paris, Archives nationales, 2010, notice n°1180 (instrument de recherche imprimé dématérialisé, certaines notices sont plus détaillées dans la version intégrale accessible en ligne par la rubrique 'Autres instruments de recherche', voir contexte dans le Plan d’orientation général - Notaires de Paris, guides thématiques du Minutier).
    - ST BENIGNE de Dijon (Abb.) § Marché de plomberie pour restaurer le clochers, et autres partis endommagés par la foudre en février, 5 mai 1626; MC/ET/XVI/220
      marché; S/t/ Bénigne de Dijon, abbé
  - Minutes. 1626, juin - 1626, décembre, juin 1626 - décembre 1626; MC/ET/XVI/221
    - CREQUY (Charles sire de) prince de Poix comte de Soulx duc et Pair de France conseiller du Roi en ses Conseils d'Etat et Privé chevalier de ses ordres, gouverneur de Dauphiné logé en son hôtel de Sault situé rue des Pailles § Transport, 13 août 1621; MC/ET/XVI/221
      cession; Créquy, Charles I (1578-1638, sire de)
    - BONNE (Etienne de) chevalier seigneur d'Auriac Comte de Talard cons. aux Conseils d'Etat et privé maître de camp § Obligation pour fourniture de draps qui lui fut faite, 8 juin 1626; MC/ET/XVI/221
      obligation; Bonne, Etienne de
    - CHARPENTIER (Claude) ancien receveur des aides et tailles à moulins - demeurant Place Royale § Bail pour 6 ans par Claude CHARPENTIER et autres, héritiers de Michel CHARPENTIER, leur père, à Marc de COMANS, et François de LA PLANCHE, d'une grande maison où anciennement se faisait teinture, à Saint-Marcel, moyennant 2800 lt., 16 juin 1626; MC/ET/XVI/221
      bail; Charpentier, Claude
    - Contrat de mariage de Pierre Butaye majeur de 26 ans, maître peintre, demeurant rue de la Tisseranderie, fils de Boniface Butaye, maître peintre, et feue Marguerite Panier, avec Élisabeth Vernier, fille de Pierre Vernier, maître des petites écoles, et Jacqueline Aubré, demeurant rue du Chantre. [Les Butaye dessinent entre leurs prénom et nom, une tête d'amour; celle du fils est plus gracieuse.] Régime: communauté. Dot: 500 l. dont 300 en deniers, le reste en trousseau et meubles. Douaire: 250 l. À la suite: - 1626, 12 septembre.- Quittance de la dot par les fiancés., 29 août 1626; MC/ET/XVI/221
      Documents du Minutier central concernant les peintres, sculpteurs et graveurs au XVIIe siècle (1600-1650), par Marie-Antoinette Fleury et Martine Constans, tome II [études XI à XX, 2445 actes], Paris, Archives nationales, 2010, notice n°435 (instrument de recherche imprimé dématérialisé, certaines notices sont plus détaillées dans la version intégrale accessible en ligne par la rubrique 'Autres instruments de recherche', voir contexte dans le Plan d’orientation général - Notaires de Paris, guides thématiques du Minutier).
    - Transport par François Tornayre, conseiller, médecin ordinaire du roi, demeurant rue du Grand-Chantier, à Jacques de La Ferté, conseiller et aumônier ordinaire du roi, abbé de Sainte-Colombe, chanoine de la Sainte-Chapelle, demeurant en l'enclos du Palais, de 500 livres de rente, moyennant 8.000 livres., 22 septembre 1626; MC/ET/XVI/221
      Documents du Minutier central concernant l'histoire de la musique (1600-1650), par Madeleine Jurgens, tome II [études XI à XX, 1900 actes], Paris, Archives nationales, 1974, p. 693 (instrument de recherche imprimé dématérialisé, certaines notices sont plus détaillées dans la version intégrale accessible en ligne par la rubrique 'Autres instruments de recherche', voir contexte dans le Plan d’orientation général - Notaires de Paris, guides thématiques du Minutier).
    - Contrat de mariage entre Denis Mouvant, maître joueur d'instruments, demeurant rue Maubué, à l'enseigne de l'Écu de France, et Jeanne Bruslé, fille de Nicolas Bruslé, marchand de soie, demeurant à Senlis, et de Madeleine Guérin, étant au service de François Du Four, conseiller du roi, maison et couronne de France, et de Suzanne Rouillé. Les témoins du fiancé sont Nicolas Mouvant, bourgeois de Paris, son frère, et Jean Gary, maître teinturier, son neveu. La dot de la fiancée est de 300 livres et son apport en habits, joyaux et meubles est de 450 livres., 26 septembre 1626 - 3 octobre 1626; MC/ET/XVI/221
      1626, 3 octobre. Quittance des 300 livres et des autres biens promis.
      Documents du Minutier central concernant l'histoire de la musique (1600-1650), par Madeleine Jurgens, tome II [études XI à XX, 1900 actes], Paris, Archives nationales, 1974, p. 235 (instrument de recherche imprimé dématérialisé, certaines notices sont plus détaillées dans la version intégrale accessible en ligne par la rubrique 'Autres instruments de recherche', voir contexte dans le Plan d’orientation général - Notaires de Paris, guides thématiques du Minutier).
    - VITRIER (apprentissage) § Mise en apprentissage durant 4 ans par Jacques LANGUENIER, b de P. rue des Vx Augustins, de Nicolas L., son fils, âgé de 15 ans, auparavant domestique de feu monsieur LECLERC, intendant des finances, chez Clément LELONG, maître vitrier rue Montmartre, moy. 90 £, 2 octobre 1626; MC/ET/XVI/221
      contrat d'apprentissage; Languenier, Jacques; Languenier, Nicolas; Leclerc; Lelong, Clément
    - NOBLET (Louis) maître maçon bourgeois de Paris § Promesse d'indemnité par. .. et sa femme à Breval NOBLET son frère, juré en maçonnerie, 12 octobre 1626; MC/ET/XVI/221
      Noblet, Louis
    - LYMOSIN (François) + Procureur au Châtelet § Transport par ses héritiers, 14 novembre 1626; MC/ET/XVI/221
      Lymosin, François
    - Constitution par Jean Bertrand, maître peintre, et sa femme, Marguerite Sallé, demeurant rue Saint-Honoré, à Gilles Barbou, peintre à Paris, demeurant rue de la Verrerie, d'une rente de 37 l. 10 s., au principal de 600 l., garantie par une maison au coin de la rue Françoise et de la rue Royale, au marais du Temple. En marge: - 1643, 15 juillet.- Mention du rachat., 23 décembre 1626; MC/ET/XVI/221
      Documents du Minutier central concernant les peintres, sculpteurs et graveurs au XVIIe siècle (1600-1650), par Marie-Antoinette Fleury et Martine Constans, tome II [études XI à XX, 2445 actes], Paris, Archives nationales, 2010, notice n°200 (instrument de recherche imprimé dématérialisé, certaines notices sont plus détaillées dans la version intégrale accessible en ligne par la rubrique 'Autres instruments de recherche', voir contexte dans le Plan d’orientation général - Notaires de Paris, guides thématiques du Minutier).
  - Minutes. 1627, juillet - 1627, août, juillet 1627 - août 1627; MC/ET/XVI/222
    - Contrat de mariage entre Jacques Nau, écuyer, conseiller du roi, trésorier provincial de l'extraordinaire des guerres en Languedoc, demeurant rue des Prouvaires, et Catherine Granger, fille de Jean Granger, écuyer, sieur de la Maison-Rouge, l'un des cent gentilshommes de la maison du roi, demeurant rue des Prouvaires, et de feu Geneviève Gaudais., 24 janvier 1627; MC/ET/XVI/222
      Parmi les témoins de la fiancée signent Jean Granger, prieur de Saint-Jean-de-Houdan, frère, Isabelle Gaudais, veuve de Louis de Ligneux, chef d'échansonnerie de Monsieur, tante, Louis Gaudais, conseiller du roi et trésorier de France à Soissons, oncle maternel, Jacques de La Ferté, conseiller et aumônier du roi, abbé de Sainte-Colombe et chanoine de la Sainte-Chapelle, cousin.
    - Obligation par Pierre Petit-Jean dit La Rocque, l'un des chevau-légers du roi, demeurant rue de Poitou, et par Philippe Brice, maître passementier, demeurant rue Montmartre, devant la maison à l'enseigne de la Pie, envers Nicolas des Rochers et Claude Vagnart, marchands de drap de soie, bourgeois de Paris, de la somme de 600 livres pour marchandises de drap de soie vendues ce jour pour employer aux coiffures du ballet du roi dont ils ont l'entreprise., 1er février 1627; MC/ET/XVI/222
      ['Le Ballet du Sérieux et du Grotesque ' serait dansé au Louvre par le roi, le 14 février, soir du Mardi gras.]
      Documents du Minutier central concernant l'histoire de la musique (1600-1650), par Madeleine Jurgens, tome II [études XI à XX, 1900 actes], Paris, Archives nationales, 1974, p. 299 (instrument de recherche imprimé dématérialisé, certaines notices sont plus détaillées dans la version intégrale accessible en ligne par la rubrique 'Autres instruments de recherche', voir contexte dans le Plan d’orientation général - Notaires de Paris, guides thématiques du Minutier).
      Autres dépouillement(s):
      Documents du Minutier central des notaires de Paris, Le théâtre professionnel à Paris, 1600-1649, étude par Alan Howe, documents analysés par M. Jurgens et A. Howe, transcriptions par A. Chauleur et P.
      Y. Louis, Paris, Archives nationales, 2000, notice n° 232.
      obligation; Poitou (rue de); Montmartre (rue); passementier; négociant
    - BORDEAUX § Oblig. par Jean de VILLARS avocat au Parlement de Bordeaux à J.J. MONCORRIER bourgeois à Bordeaux de 450 l. pour prêt, 2 juillet 1627; MC/ET/XVI/222
      obligation
    - VAL de GRACE (abb. du) dit de le Crèche au fg Saint-Jacques § Réception de religieuse, 16 juillet 1627; MC/ET/XVI/222
      Val de Grace, abb. du
    - LAGNY (abb. de) § mémoire ds réparations à faire en l'abb. de. .., 19 juillet 1627; MC/ET/XVI/222
      Lagny-sur-Marne (Seine-et-Marne)
    - MERCIER (marchand) § Inv. de Henry CHULLOT marchand mercier b de P. r. Aubry le Boucher, 12 août 1627; MC/ET/XVI/222
      inventaire
  - Minutes. 1627, septembre - 1627, décembre, septembre 1627 - décembre 1627; MC/ET/XVI/223
    Attention: acte(s) coté(s) en Réserve
    - Contrat d'apprentissage pour 5 ans au profit de Philippe Royer, fils de feu Jean Royer, tisserand en toile à Langres, et Françoise Guillaumotte, chez Gilles Testelin, peintre ordinaire des bâtiments du roi et maître peintre, demeurant rue Saint- Honoré. Il sera logé, nourri, chauffé et éclairé par son maître., 3 septembre 1627; MC/ET/XVI/223
      Documents du Minutier central concernant les peintres, sculpteurs et graveurs au XVIIe siècle (1600-1650), par Marie-Antoinette Fleury et Martine Constans, tome II [études XI à XX, 2445 actes], Paris, Archives nationales, 2010, notice n°2053 (instrument de recherche imprimé dématérialisé, certaines notices sont plus détaillées dans la version intégrale accessible en ligne par la rubrique 'Autres instruments de recherche', voir contexte dans le Plan d’orientation général - Notaires de Paris, guides thématiques du Minutier).
    - Cession par Arthus Vollant, maître peintre, demeurant aux galeries du Louvre, à Gilles Testelin, peintre ordinaire des bâtiments du roi et maître peintre, demeurant rue Saint- Honoré, paroisse Saint-Eustache, de deux portions de rente moyennant 108 l. pour le principal et les arrérages., 3 septembre 1627; MC/ET/XVI/223
      Documents du Minutier central concernant les peintres, sculpteurs et graveurs au XVIIe siècle (1600-1650), par Marie-Antoinette Fleury et Martine Constans, tome II [études XI à XX, 2445 actes], Paris, Archives nationales, 2010, notice n°2212 (instrument de recherche imprimé dématérialisé, certaines notices sont plus détaillées dans la version intégrale accessible en ligne par la rubrique 'Autres instruments de recherche', voir contexte dans le Plan d’orientation général - Notaires de Paris, guides thématiques du Minutier).
    - Quittance concernant Etienne Léomon, notaire au Châtelet, demeurant rue Saint-Honoré, paroisse Saint-Eustache., 4 septembre 1627; MC/ET/XVI/223
      quittance; Saint-Honoré (rue); Léomon, Etienne; notaire
    - Mise en apprentissage durant 3 ans par Nicolas Huault, maître maçon demeurant aux Galerie du Louvre, se portant fait de Jehan Savaria, maître maçon, de Marie Savaria, sa fille âgée de 14 ans chez Jeanne Barbier, couturière d'habits pour petits enfants épouse de Pierre Le Grain, maître tailleur d'habits, 4 septembre 1627; MC/ET/XVI/223
      contrat d'apprentissage; Huault, Nicolas
    - Bail par Suzanne Charlot, rue des Angoumois au marais, veuve de Claude Chanlatte, à Nicolas Raincé, d'une maison rue Geoffroy-Lasnier, moyennant 550 l. par an., 4 septembre 1627; MC/ET/XVI/223
    - Mariage entre Nicolas Ladvocat, trésorier de France au bureau des Finances à Bourges, et Marguerite Rouillé., 8 septembre 1627; MC/ET/XVI/223
      contrat de mariage; Ladvocat, Nicolas
    - Fourniture de 4 Lz de paires de marché de souliers de valeur moyenne 4 L. 10 sols par dz., 13 septembre 1627; MC/ET/XVI/223
      marché; Souliers, Marché de
    - Cession par des héritiers de Louis Thiersault de divers papiers provenant de sa succession., 27 septembre 1627; MC/ET/XVI/223
      Thiersault, Louis
    - Association entre Henri Levesque, brodeur de la duchesse d'Angoulême et Jacques Dupont, brodeur de l'écurie du roi., 27 septembre 1627; MC/ET/XVI/223
      Levesque, Henri
    - Obligation par Geneviève de Bordeaulx, veuve de Martin de Laulne envers Charles de Bordeaulx, son oncle de 22 l. 4 s. de rentes viagères., 6 octobre 1627; MC/ET/XVI/223
      obligation; Bordeaulx, Geneviève de
    - Quittance de Pierre Brébiette, peintre, demeurant à la Croix d'or, sur le pont Notre-Dame, et sa femme, Louise de Neufgermain, à Jean Liéguard, le jeune, notaire au comté de Vertus résidant à Montmort, de 300 l. restant à payer sur 400, pour la vente d'une maison et autres héritages à Montmort. Présent: Augustin de Neufgermain, prêtre chanoine de l'église collégiale de Saint-Germain-l'Auxerrois, qui fera ratifier l'acte à Louise de Neufgermain, à sa majorité., 6 octobre 1627; MC/ET/XVI/223
      Documents du Minutier central concernant les peintres, sculpteurs et graveurs au XVIIe siècle (1600-1650), par Marie-Antoinette Fleury et Martine Constans, tome II [études XI à XX, 2445 actes], Paris, Archives nationales, 2010, notice n°387 (instrument de recherche imprimé dématérialisé, certaines notices sont plus détaillées dans la version intégrale accessible en ligne par la rubrique 'Autres instruments de recherche', voir contexte dans le Plan d’orientation général - Notaires de Paris, guides thématiques du Minutier).
    - Transport par Barthélemy Dalquier demeurant à Sancerre ayant la charge ses frères et soeurs, héritiers de Pierre Dalquier, leur frère, secrétaire de la chambre du roi., 6 octobre 1627; MC/ET/XVI/223
    - Mise en apprentissage par Madeleine Fredel, femme en dernières noces de Jean Gaudon, courtier de change et banque, bourgeois de Paris, et en premières noces de Martin Binart, valet de chambre de la reine Marguerite, demeurant rue Quincampoix, de Charles Binart, son fils, âgé de dix-sept ans, pour trois années, avec Nicolas Autin, marchand mercier-passementier, demeurant rue Saint-Honoré, paroisse Saint-Germain-l'Auxerrois, qui promet d'enseigner au jeune homme son métier, de le nourrir, de le loger, moyennant 200 livres., 28 octobre 1627; MC/ET/XVI/223
      Documents du Minutier central concernant l'histoire de la musique (1600-1650), par Madeleine Jurgens, tome II [études XI à XX, 1900 actes], Paris, Archives nationales, 1974, p. 186 (instrument de recherche imprimé dématérialisé, certaines notices sont plus détaillées dans la version intégrale accessible en ligne par la rubrique 'Autres instruments de recherche', voir contexte dans le Plan d’orientation général - Notaires de Paris, guides thématiques du Minutier).
    - Testament de François de Malherbe., 6 novembre 1627; MC/RS//1163
      Cote originelle du document:
      MC/ET/XVI/223
      Informations concernant le classement et la cotation du document:
      Acte coté en Réserve.